臺灣新竹地方法院刑事裁定　　　　　　　100年度聲再字第3號
再審聲請人
即受判決人　吳志宏
上列聲請人因違反家庭暴力防治法案件，對於本院99年度簡上字
第155 號，中華民國99年12月22日第二審判決，聲請再審，本院
裁定如下：
    主  文
再審之聲請駁回。
    理  由
一、再審聲請意旨略以：本件肇因於游惠珍不滿生活費太少及一
    星期為孩子煮5 頓晚餐，而向再審聲請人提出離婚，並於民
    國98年6 月19日藉故離家。之後，游惠珍在外與人發生糾紛
    ，因而懷恨於再審聲請人，此有再審原證一照片1 張可資為
    證。嗣游惠珍另結交男朋友，而急欲脫離家庭，此亦有再審
    原證二相片1 張可資為憑。游惠珍因懷恨加急於離婚2 大因
    素，乃設陷阱蒐集不利於再審聲請人證據，以再審聲請人違
    反家庭保護令提告，並向法院訴請離婚。此由游惠珍於第二
    審法院審理時稱：「（一天撥打79通電話，你當時感受如何
    ？）很無奈、很煩、很生氣。」「（既然你不知道撥電話是
    何人，為何知道到警察局報案？）因為我有去調通聯紀錄出
    來後才報案。」惟查：住家電話有顯示號碼功能，另當日79
    通電話通聯中間即下午3 時40分47秒，再審聲請人有傳簡訊
    給游惠珍「有事與她連絡」，她早知道住家電話是再審聲請
    人所撥打要找小孩講話，為何不轉給小孩，甚至禁止接聽，
    讓再審聲請人不知不覺踏入陷阱，關心孩子通聯竟成控訴違
    反家暴令證據，再審聲請人實屬冤枉。游惠珍於96年4 月中
    對再審聲請人傷害罪、98年度家護字第412 號誣告罪、99年
    度簡字第75號背信罪、99年3 月10日住院遺棄罪，再審聲請
    人於96年6 月至99年3 月期間對上開罪名，全未提告，長時
    間堅持寬恕待之，既是原諒對方，又怎會以79通小動作行使
    騷擾、看待連串罪名相比之下，寬恕和騷擾，何者為真、何
    者為假，一目瞭然，為此特提出新證據即前開照片2 張，聲
    請再審云云。
二、按刑事訴訟法第420條第1項規定，有罪之判決確定後，有下
    列情形之一者，為受判決人之利益，得聲請再審︰（一）原
    判決所憑之證物已證明其為偽造或變造者。（二）原判決所
    憑之證言、鑑定或通譯已證明其為虛偽者。（三）受有罪判
    決之人，已證明其係被誣告者。（四）原判決所憑之通常法
    院或特別法院之裁判已經確定裁判變更者。（五）參與原判
    決或前審判決或判決前所行調查之法官，或參與偵查或起訴
    之檢察官，因該案件犯職務上之罪已經證明者，或因該案件
    違法失職已受懲戒處分，足以影響原判決者。（六）因發現
    確實之新證據，足認受有罪判決之人應受無罪、免訴、免刑
    或輕於原判決所認罪名之判決者。而刑事訴訟法第420條第1
    項第6 款所謂發現新證據，係指該證據於事實審法院判決前
    已經存在，為法院及當事人所不知，不及調查斟酌，至其後
    始行發現，且就證據本身形式上觀察，固不以絕對須經調查
    程序為要件，惟必顯然可認為足以動搖原確定判決者，而為
    受判決人無罪、免訴、免刑或輕於原判決所認罪名之判決者
    為限，亦即所謂之「新證據」，須可認為確實具有足以動搖
    原確定判決，而對受判決人為更有利判決之「確實性」外，
    尚須具備該證據係在事實審法院於判決前已存在，因未經發
    現，不及調查斟酌，或審判時未經注意，至其後始行發現之
    「嶄新性」特質，二者缺一不可，倘若未具備上開「確實性
    」與「嶄新性」二種聲請再審新證據之要件，即不能據為聲
    請再審之原因（最高法院85年台抗字第308 號裁定、92年台
    抗字第480號裁定可資參照）。
三、查再審聲請人所涉違反家庭暴力防治法案件罪行，經本院以
    99年度簡上字第155 號判決認：再審聲請人吳志宏與游惠珍
    原為夫妻，2 人間具有家庭暴力防治法第3 條第1 款所定之
    家庭成員關係。再審聲請人前曾對游惠珍實施家庭暴力行為
    ，經游惠珍向本院家事法庭聲請核發民事通常保護令，經本
    院於99年1 月13日以98年度家護字第412 號裁定再審聲請人
    不得直接或間接對游惠珍為騷擾行為，保護令之有效期間自
    核發時起生效為10月（嗣再審聲請人提起抗告，經本院於99
    年3 月30日以99年度家護抗字第3 號裁定駁回其抗告而確定
    ）。詎再審聲請人於99年1 月28日前某日收受該保護令裁定
    後，已知悉上開應遵守之事項，竟仍基於違反該民事通常保
    護令內容之單一犯意，於該保護令有效期間內之99年1 月31
    日上午9 時17分許起至同日晚間10時15分許止，以其行動電
    話門號0000000000號接續撥打至游惠珍住家電話共計79通，
    倘游惠珍拿起話筒，其即立刻掛斷，或故意不出聲等待數秒
    後方將電話掛斷，以此方式對游惠珍為騷擾行為，而違反上
    開民事通常保護令之裁定等情，而認再審聲請人吳志宏所為
    係犯家庭暴力防治法第61條第2 款之違反法院所為禁止騷擾
    刑為民事通常保護令罪，業據於判決理由內詳加敘明其所憑
    之論據，有該原確定判決在卷可按。
四、而依刑事聲請再審狀聲請人所提出之新證據2 張照片，其中
    1 張內容為再審聲請人所指稱：游惠珍於98年12月19日與其
    男友及其友人聚餐照片，然細觀該張照片，再審聲請人於99
    年10月5 日第二審法院準備程序中，即已提出，並表示該張
    照片係一位林先生打電話給再審聲請人，表示游惠珍在那邊
    ，叫再審聲請人過去拍攝，此有本院調閱本院99年度簡上字
    第155 號卷核閱屬實，有準備程序筆錄、照片1 張（見本院
    99簡上155 號卷第27頁、第30頁）在卷可憑，足見再審聲請
    人指稱之新證據早已發現並存在，且提出法院予以審酌，依
    前揭說明，該項證據並不符合「嶄新性」特質。
五、另1 張照片為行動電話簡訊之翻拍照片，該張照片內容為再
    審聲請人指稱游惠珍於98年6 月19日離家後在外與人發生糾
    紛，懷恨於再審聲請人之照片，經細閱該通簡訊傳訊時間為
    ：「1 ：59 09 年11月20日」即98年11月20日、內容為：「
    保歉，你需要孩子帶身邊；拜你之賜，林泳丞不斷騷擾亂從
    ：惠珍美眉」就證據本身形式上觀察，該封簡訊應係由游惠
    珍所使用之行動電話傳送出去，就文義觀之，雖係指責他人
    言語，實無從認定與再審聲請人前開違反保護令犯行，有何
    關聯性，尚不足以動搖原確定判決。且前開證據是否符合「
    嶄新性」特質，亦未據再審聲請人提出相關事證說明，實難
    認以前開證據亦已符合再審之要件。其餘刑事聲請再審狀上
    所載內容，核均非就本件上開刑事有罪判決書有何得聲請再
    審所提出之事由。綜上所陳，再審聲請人所執聲請再審之理
    由，顯非適法，其聲請本件再審，核無理由，應予駁回。
六、據上論斷，應依刑事訴訟法第434條第1項，裁定如主文。
中    華    民    國  100     年    7     月    19    日
                  刑事第四庭    審判長法  官   黃美文
                                      法  官   張詠晶
                                      法  官   邱玉汝
以上正本證明與原本無異。
如不服本裁定，應於送達後5日內，向本院提出抗告狀。
中    華    民    國   100    年    7     月    19    日
                                       書記官  田宜芳